---
title: "გზავნილი კლიმატის ცვლილების საპასუხოდ: კარგი პრაქტიკები ადრესატი მუნიციპალიტეტებისთვის"
description: |
  ბროშურა მომზადებულია კვლევითი პროექტის "კლიმატის ცვლილების საპასუხოდ: კვლევაზე დაფუძნებული პრაქტიკა ადგილობრივი ხელისუფლების საქმიანობისთვის" ფარგლებში

author:
  - name: Gvantsa Salukvadze 
    url: https://example.com/norajones
    affiliation: Ivane Javakhishvili Tbilisi State University
    affiliation_url: https://www.tsu.ge/
  - name: Natia Kekenadze 
    url: 
    affiliation: 
    affiliation_url: 
  - name: Temur Gugushvili 
    url: https://temurgugushvili.ge/
    affiliation: Ivane Javakhishvili Tbilisi State University
    affiliation_url: https://www.tsu.ge/

date: 12-15-2022
preview: image/preview.png
output:
  distill::distill_article:
    self_contained: false
    toc: true
    toc_depth: 2
    toc_float: true
citation_url: https://ndctracker.netlify.app/posts/ndctracker/
slug: Saluqvadzeetal2022
---

```{r setup, include=FALSE}
knitr::opts_chunk$set(echo = FALSE)


```


*მომზადებულია გაეროს განვითარების პროგრამის (UNDP) ინიციატივის Climate Promise ფარგლებში, როგორც ეროვნულ დონეზე განსაზღვრული წვლილის (NDC) მხარდაჭერის პროგრამის ნაწილი, NDC თანამშრომლობის ხელშეწყობით, გერმანიის, იაპონიის, ევროკავშირის, გაერთიანებული სამეფოს, შვედეთის, ესპანეთის, ბელგიის, ისლანდიის, იტალიის და პორტუგალიის მთავრობების, და გაეროს განვითარების პროგრამის (UNDP) ძირითადი დონორების გულუხვი დაფინანსებით.*

*მომზადებულია კვლევითი პროექტის "კლიმატის ცვლილების საპასუხოდ: კვლევაზე დაფუძნებული პრაქტიკა ადგილობრივი ხელისუფლების საქმიანობისთვის" ფარგლებში*


```{r out.height = "460px", out.width='800px', echo=F}
knitr::include_graphics("./image/Climathon_Brochure_Final.pdf")
```


**მოამზადა:**
სითი ინსტიტუტი საქართველო (CIG)
მისამართი
პეკინის ქუჩა 31
0160 თბილისი, საქართველო
info@cig.ge

ავტორები:
გვანცა სალუქვაძე
ნათია კეკენაძე
თემურ გუგუშვილი

კონტრიბუტორები:
მალხაზ მერაბიშვილი
ლელა მდინარაძე
ელენე დარჯანია

დიზაინი:
ანდრო ქორთუა
